臺灣高等法院臺南分院刑事判決　　　　　九十二年度交上訴字第一四一六號　　Ｇ
　　　上　訴　人　臺灣臺南地方法院檢察署檢察官
　　　被　　　告　乙　○　○
右上訴人因被告公共危險案件，不服臺灣臺南地方法院九十二年度交訴字第一二二號
中華民國九十二年十月七日第一審判決（起訴案號：臺灣臺南地方法院檢察署九十二
年度偵字第五七０六號），提起上訴，本院判決如左：
      主      文
上訴駁回。
      事      實
一、乙○○（起訴書誤植為薛文橋）於民國九十二年一月二十九日凌晨在高雄縣湖內
    鄉其工作地點飲用維士比補藥酒半瓶後，本應注意飲用酒類後其吐氣所含酒精濃
    度超過每公升０‧二五毫克以上者，不得駕駛車輛，按其情節又非不能注意，其
    能注意竟疏未注意，於上處飲酒後其吐氣所含酒精濃度已高達每公升０‧四一毫
    克，已酒醉不能安全駕駛動力交通工具，詎乙○○仍不顧大眾行車之公共安全，
    於同日上午六時二十五分許，酒後騎駛車號ＯＩＵ—０４３號重型機車，沿台南
    市○○路○段由西往東方向行駛，途經林森路一段一三二號前之機慢車專用道時
    ，因不勝酒力竟疏未注意保持超越之安全間隔，致超車時自後擦撞同向在其右前
    方騎乘車號ＷＴＢ—４１１號輕型機車之甲○○，致甲○○人車倒地，受有左前
    臂及左手肘擦挫傷、左脅挫傷、左腕及左踝扭傷之傷害（過失傷害部分，另案經
    原審簡易處刑確定），詎乙○○肇事後見甲○○人車倒地，竟未停留在現場施以
    救護，反而駕車逃逸，經甲○○忍痛起身騎車自後追趕，在台南市○○○路九號
    前將之攔截，並報警到場處理，經警於同日清晨六時五十三分許在現場測試乙○
    ○其吐氣所含酒精濃度竟仍高達前開數值。
二、案經台南市警察局第一分局報請臺灣台南地方法院檢察署檢察官偵查起訴。
      理      由
一、訊據被告乙○○對於右開時、地酒醉騎車肇事，致甲○○倒地受傷後未停留在現
    場，經甲○○自後追至前揭地點攔截並報警到場處理之事實，迭據被告於警訊、
    偵查、原審及本院審理時，均坦承不諱（詳九十二年一月二十九日警訊筆錄、偵
    查卷第十七頁、原審卷第五十一頁、第五十二頁、本院卷第二十七頁），核與證
    人即被害人甲○○於警、偵訊及本院調查時到庭陳證之情節相符，且有道路交通
    事故調查報告表暨道路交通事故現場圖共三紙、道路交通事故現場蒐證照片十二
    幀及台南市警察局舉發違反道路交通管理事件通知單影本一紙在卷可資佐證，而
    被害人甲○○遭被告騎車撞及後，受有如事實欄所載之傷害乙節，亦有臺灣基督
    長老教會新樓醫院診斷證明書影本一紙附卷可考，足見被告確有因疏未注意保持
    超越之安全間隔，致在超車時不慎撞及同向在右前方行駛之被害人甚明。而被告
    既明知其有與人發生擦撞車禍並致被害人人車倒地，竟未留在現場施以救護反而
    逕自騎車離去等情以觀，其所為顯係駕車肇事逃逸之舉，且有肇事逃逸之意圖至
    明。
二、按汽車（含機器腳踏車）駕駛人飲用酒類後其吐氣所含酒精濃度超過每公升０‧
    二五毫克以上者，不得駕車，道路交通安全規則第一百十四條第二款定有明文。
    查被告於案發當日經警測試其吐氣所含酒精濃度為每公升０‧四一毫克，有被告
    吐氣所含酒精濃度測試值結果單一紙可稽，已超出法律容許之每公升０．二五毫
    克甚多，再由被告當日係因酒後騎車未保持超越之安全間隔，致自後擦撞同向在
    右前方之被害人機車等本件車禍情節，且經警到場處理時，被告有「大聲叫喊、
    多話跡象，顯然無法安全駕駛等情，亦有卷附之刑法第一百八十五條之三案件測
    試觀察紀錄表載明可考（附於警卷），顯見其當時已因不勝酒力而不能安全駕駛
    動力交通工具，致發生本件擦撞車禍，應無疑義。從而本件事證已臻明確，被告
    犯行足堪認定。
三、查被告乙○○服用酒類，不能安全駕駛動力交通工具而駕駛，又駕駛動力交通工
    具肇事，致人傷而逃逸，核其所為，係犯刑法第一百八十五條之三之酒後不能安
    全駕駛動力交通工具而駕駛罪、同法第一百八十五條之四之駕車肇事逃逸罪。其
    所犯上開二罪間，犯意各別，行為互殊，應予分論併罰。
四、原審審理結果，認被告罪證明確，適用刑法第一百八十五條之三、第一百八十五
    條之四、第四十一條第一項前段、第二項、第五十一條第五款，罰金罰鍰提高標
    準條例第二條，並審酌被告之品行、犯罪之動機、目的、手段，其生活狀況、智
    識程度，與本件犯罪所生之危險、損害、告訴人傷勢之輕重，及被告於酒後不顧
    大眾之行車安全而仍騎車，且於肇事後未救助傷者復行逃逸，惟犯罪後尚能坦認
    犯行頗有悔意等一切情狀，分別量處服用酒類不能安全駕駛動力交通工具而駕駛
    部分，處有期徒刑參月，駕駛動力交通工具肇事，致人傷而逃逸，處有期徒刑陸
    月，均諭知如易科罰金，以參佰元折算壹日。並定應執行有期徒刑柒月，如易科
    罰金，以參佰元折算壹日，本院經核原審判決，認事用法俱無不合，量刑亦稱妥
    適，檢察官上訴意旨：循被害人之要求，認被告迄未與被害人和解，（惟被告願
    賠償醫藥費，惟被害人要求賠償八十萬三千元而無法達成和解，非被告不願和解
    ）認原判決量刑太輕而指摘判決不當，並無可取，為無理由，應予駁回。
據上論斷，應依刑事訴訟法第三百六十八條，判決如主文。
本案經檢察官林炎昇到庭執行職務。
中    華    民    國      九十三      年      一      月      二十      日
                                  臺灣高等法院臺南分院刑事第五庭
                                      審判長法官  楊    明    章
                                            法官  沈    揚    仁
                                            法官  戴    勝    利
右正本證明與原本無異。
酒醉駕車部分不得上訴。
其餘如不服本判決，應於判決送達後十日內向本院提出上訴狀，其未敘述理由者並應
於提出上訴狀後十日內向本院補提理由書（應附繕本)。
                                      法院書記官  李    珍    鳳
中    華    民    國      九十三      年      一      月      二十      日
附錄：本判決論罪科刑法條：
刑法第一百八十五條之三：服用毒品、麻醉藥品、酒類或其他相類之物，不能安全駕
                        駛動力交通工具而駕駛者，處一年以下有期徒刑、拘役或
                        三萬元以下罰金。
刑法第一百八十五條之四：駕駛動力交通工具肇事，致人死傷而逃逸者，處六月以上
                        五年以下有期徒刑。
